【裁判字號】    98,上訴,310
【裁判日期】    990204
【裁判案由】    違反毒品危害防制條例
【裁判全文】
臺灣高等法院花蓮分院刑事判決         98年度上訴字第310號
上  訴  人
即  被  告  戊○○
選任辯護人  曾泰源律師
            李殷財律師
上  訴  人
即  被  告  丁○○
選任辯護人  吳明益律師
上列上訴人因違反毒品危害防制條例案件，不服臺灣花蓮地方法
院98年度訴字第331號中華民國98年9月10日第一審判決（起訴案
號：臺灣花蓮地方法院檢察署98年度偵字第1876號），提起上訴
，本院判決如下：
    主  文
原判決關於戊○○部分及丁○○附表二編號1至4部分，暨定應執
行刑部分，均撤銷。
戊○○犯如附表一編號1至6所示之罪，各處如附表一編號1至6所
示之刑。應執行有期徒刑參年拾月，未扣案販賣第三級毒品所得
共新臺幣玖仟元沒收（其中新臺幣壹仟伍佰元與丁○○連帶沒收
），如全部或一部不能沒收時，以其財產抵償之（其中新臺幣壹
仟伍佰元與丁○○連帶抵償）。
丁○○犯如附表二編號1至4所示之罪，各處如附表二編號1至4所
示之刑。未扣案販賣第三級毒品所得共新臺幣參仟伍佰元沒收（
其中新臺幣壹仟伍佰元與戊○○連帶沒收，另其中新臺幣壹仟伍
佰元與乙○○連帶沒收），如全部或一部不能沒收時，以其財產
抵償之（其中新臺幣壹仟伍佰元與戊○○連帶抵償，另其中新臺
幣壹仟伍佰元與乙○○連帶抵償），扣案之000000000
0號行動電話壹支（含SIM卡壹張）沒收。
其他上訴（即附表二編號5丁○○轉讓第三級毒品部分）駁回。
丁○○上訴駁回部分與第三項所處之刑，應執行有期徒刑參年陸
月。未扣案販賣第三級毒品所得共新臺幣參仟伍佰元沒收（其中
新臺幣壹仟伍佰元與戊○○連帶沒收，另其中新臺幣壹仟伍佰元
與乙○○連帶沒收），如全部或一部不能沒收時，以其財產抵償
之（其中新臺幣壹仟伍佰元與戊○○連帶抵償，另其中新臺幣壹
仟伍佰元與乙○○連帶抵償），扣案之0000000000號
行動電話壹支（含SIM卡壹張）沒收。
    事  實
一、戊○○及丁○○均明知行政院衛生署公告查禁之第三級毒品
    愷他命（Ketamine），不得非法販賣及持有。戊○○竟分別
    基於意圖販賣毒品牟利之犯意，於如附表一編號1、2、3、4
    及6（原審判決附表一編號3-1至3-4及3-6）所示時間、地點
    、價格、聯絡與販賣方式，販賣愷他命予甲○○；另基於意
    圖販賣毒品牟利之共同犯意聯絡，於如附表一編號5（原審
    判決附表一編號3-5）所示時間、地點、價格、聯絡與販賣
    方式，與丁○○共同販賣愷他命予甲○○（另原審諭知無罪
    部分檢察官未上訴，已確定）。
二、丁○○亦分別基於意圖販賣毒品牟利之犯意，先與乙○○基
    於共同犯意之聯絡，於如附表二編號1、4（原審判決附表二
    編號1、3-7）所示時間、地點、價格與聯絡方式，共同販賣
    愷他命予如陳弘毅及甲○○；另基於共同販賣毒品牟利之犯
    意聯絡，與戊○○於如附表二編號3（原審判決附表二編號
    3-5）所示時間、地點、價格與聯絡方式，共同販賣愷他命
    予甲○○；又基於意圖販賣毒品牟利之犯意，於如附表二編
    號2（原審判決附表號數相同）所示時間、地點、價格與聯
    絡方式，販賣愷他命予鄧堡鄉；並另基於轉讓愷他命之犯意
    ，於如附表二編號5（原審判決附表二編號4）所示時間、地
    點與方式，轉讓愷他命予陽孟珊（另原審諭知無罪部分檢察
    官未上訴，已確定）。嗣於民國98年4月15日，經警至花蓮
    縣花蓮市○○○街7號2樓丁○○住處搜索，扣得丁○○所有
    供其販賣愷他命所用之插有0000000000號SIM卡行動電話1支
    ，而查獲上情。
三、案經花蓮縣警察局移送臺灣花蓮地方法院檢察署檢察官偵查
    後起訴。
    理  由
一、證據能力：本判決所引用之供述及非供述證據（證人即被告
    戊○○、丁○○、乙○○及證人甲○○、陳弘毅、鄧堡鄉、
    陽孟珊於偵查中之證詞），被告及辯護人於本院準備程序中
    均表示沒有意見，且迄言詞辯論終結前，亦未就本院所調查
    之證據資料主張有刑事訴訟法第159條第1項不得為證據之情
    形，本院審酌該等證據作成之情況，認均無不適當情事，依
    上開規定，均有證據能力。至被告戊○○之辯護人雖曾爭執
    上開證人警詢筆錄之證據能力，惟本院及原審均未採用警詢
    筆錄作為認定被告有罪之證據，自毋庸論敘其等證據能力，
    併予敘明。
二、撤銷改判部分：
（一）認定犯罪事實所憑證據及理由：
  １、被告戊○○部分：被告戊○○就附表一編號1-6之全部犯
      行，業於本院坦承在卷，核與證人甲○○於偵查中之證述
      、證人即同案被告丁○○於原審準備程序及本院之供述相
      符，復有監聽譯文（附表一編號1有監聽譯文編號8-10，
      附表一編號2有監聽譯文編號24、26，附表一編號3有監聽
      譯文編號46、47、51，附表一編號4有監聽譯文編號58，
      附表一編號5有監聽譯文編號71至74，附表一編號6有監聽
      譯文編號85、86、89）可證，堪信被告任意性自白與事實
      相符。本件被告戊○○犯罪事證明確，其犯行堪以認定，
      應依法論科。
  ２、被告丁○○部分：被告丁○○就附表二編號1-4之全部犯
      行，業於本院坦承在卷，核與證人陳弘毅、乙○○、鄧堡
      鄉、陽孟珊、甲○○於偵查中之證述及證人乙○○於原審
      及本院之證述、證人即同案被告戊○○於本院之證述相符
      ，復有監聽譯文（附表二編號1有監聽譯文編號112、114
      及115，附表二編號2有監聽譯文編號102至106，附表二編
      號3有監聽譯文編號71至74）可證，堪信被告任意性自白
      與事實相符。本件被告丁○○犯罪事證明確，其犯行堪以
      認定，應依法論科。
（二）撤銷改判理由：
  １、按刑之量定，為求個案裁判之妥當性，法律固賦予法院裁
      量權，但此項裁量權之行使，除應依刑法第57條規定，審
      酌行為人及其行為等一切情狀，為整體之評價，並應顧及
      比例原則及平等原則，使罪刑均衡，輕重得宜，以契合社
      會之法律感情。又刑法第59條規定犯罪之情狀可憫恕者，
      得酌量減輕其刑，所謂「犯罪之情狀」，與同法第57條規
      定科刑時應審酌之一切情狀，並非有截然不同之領域，於
      裁判上酌減其刑時，應就犯罪一切情狀（包括第57條所列
      舉之10款事項），予以全盤考量，審酌其犯罪有無可憫恕
      之事由（即有無特殊之原因與環境，在客觀上足以引起一
      般同情，以及宣告法定低度刑，是否猶嫌過重等等，以為
      判斷。其行為時販賣第三級毒品罪之法定刑為「5年以上
      有期徒刑，得併科新台幣5百萬元以下罰金」，然同為販
      賣第三級毒品之人，其原因動機不一，犯罪情節未必盡同
      ，或有大盤毒梟者，亦有中、小盤之分，甚或僅止於吸毒
      者友儕間為求互通有無之有償轉讓者亦有之，其販賣行為
      所造成危害社會之程度自屬有異，法律科處此類犯罪，所
      設之法定最低本刑卻同為「5年以上期徒刑者，得併科新
      台幣5百萬元以下罰金」，不可謂不重。於此情形，倘依
      其情狀處以適當之徒刑，即足以懲儆，並可達防衛社會之
      目的者，自非不可依客觀之犯行與主觀之惡性二者加以考
      量其情狀，是否有可憫恕之處，適用刑法第59條之規定酌
      量減輕其刑，期使個案裁判之量刑，斟酌至當，符合比例
      原則（最高法院95年度台上字第6157號判決參照）。
  ２、本件被告戊○○、丁○○固於原審均曾就部分犯行否認犯
      罪，僅坦承部分販賣第三級毒品之犯行，惟參以被告戊○○及丁○○2人均係有施用毒品之人，被告戊○○交易之
      對象則僅限於其熟識之同一人，即僅曾販賣予甲○○，至
      被告丁○○雖販賣之對象稍多，共有3人，然其間亦均係
      朋友關係，且次數亦分別為1至2次，均係施毒者間之販賣
      行為，且其等出售之毒品之數量亦均僅有5百元至2千元不
      等，次數僅分別為6次及4次，獲利並不高，再參以其等否
      認犯行部分亦僅止於其獲利之計算方式不同，實非狡黠卸
      責之舉，且被告戊○○前無犯罪紀錄，被告丁○○前有施
      用毒品前科，惟亦未曾判處有期徒刑，有臺灣高等法院被
      告前案紀錄表附卷可稽，其2人販賣第三級毒品之惡性顯
      與一般中、大盤販賣毒品者有別，本院認被告2人販賣第
      三級毒品罪部分，如均就其等犯行量處5年以上有期徒刑
      ，確有情輕法重，堪予憫恕之情形，故認應適用刑法第59
      條規定予以減刑。原審未能審酌上開部分，認僅需依刑法
      第57條規定於量刑時審酌即足，尚有未當，被告2人此部
      分上訴有理由，應予撤銷改判。
  ３、至被告等辯稱供出來源部分及自白部分，經本院向花蓮縣
      警察局函查，被告2人係經實施通訊監察後查得其等與上
      手之犯行，並未供出毒品來源，且因而查獲，又所稱之毒
      品上手部分亦經同時偵查，有該局98年12月21日花警刑字
      第0980055298號函附卷可參，故被告2人所為並不適用毒
      品危害防制條例第17條第1項減刑規定之適用，且被告2人
      於偵查中並未坦承犯行，亦核與前開條例第17條第2項減
      刑之規定不符，故被告此部分上訴並無理由。
（三）論罪科刑部分：
  １、被告戊○○部分：
    (1)核被告戊○○所為，均係犯毒品危害防制條例第4條第3項
      之販賣第三級毒品罪（被告戊○○行為後毒品危害防制條
      例第4條業經修正，其刑度提高，顯以被告行為時之規定
      較有利於被告，依刑法第2條第1項前段，應適用行為時之
      規定）。
    (2)就附表一編號5部分，被告戊○○與丁○○有犯意聯絡及
      行為分擔，為共同正犯。
    (3)又被告戊○○上開6次販賣愷他命之犯行，犯意各別、時
      間亦不相同，應分論併罰。
    (4)爰審酌被告戊○○為高中肄業之青年人，不思正途而為本
      件販毒犯行，雖販毒行為對社會國家之危害甚深，然衡及
      被告並無販賣毒品之前科素行，其販賣之對象僅為證人甲○○1人，並衡酌證人甲○○原即有施用第三級毒品，並
      非因被告之誘引導致其施用上開毒品，並其雖販賣6次毒
      品，惟各次所販賣之金額均在2千元以下，販賣數量並不
      多，獲利非高，其犯罪情節即顯與大中盤毒梟者有別，且
      其犯後坦承犯行，顯知所悔悟，並念其確係受毒品之害，
      於當時所處情境，確有難以自拔之人性弱點，惟嗣後能供
      出事實，顯有改過之決心等一切情狀，為鼓勵其脫離毒品
      控制之決心及給予自新機會，分別從輕量處如附表一編號
      1-6 所示之刑，並定其應執行之刑如主文第二項所示。又
      被告戊○○各次販賣愷他命所得共9,000元，均係因犯罪
      所得之財物，均應依毒品危害防制條例第19條第1項之規
      定沒收之，如全部或一部不能沒收時，以其財產抵償之，
      並就其中1,500元部分與丁○○連帶沒收、連帶抵償。
  ２、被告丁○○部分：
    (1)核被告丁○○所為，係違反毒品危害防制條例第4條第3項
      之販賣第三級毒品罪（被告丁○○行為後毒品危害防制條
      例第4條業經修正，其刑度提高，顯以被告行為時之規定
      較有利於被告，依刑法第2條第1項前段，應適用行為時之
      規定）。
    (2)就附表二編號1、4部分，被告丁○○與乙○○有犯意聯絡
      及行為分擔，為共同正犯。就附表二編號3部分，被告丁○○與戊○○有犯意聯絡及行為分擔，為共同正犯。
    (3)又被告丁○○上開4次販賣愷他命之犯行，犯意各別、行
      為互殊、時間亦不相同，應分論併罰。
    (4)爰審酌被告丁○○為國中肄業之青年人，不思正途而為本
      件販毒犯行，對社會國家之危害非輕，然衡及被告除有施
      用毒品經觀察勒戒及因藏匿人犯罪經判處拘役外，並無販
      賣毒品之前科素行，其販賣之對象為其熟識之證人甲○○
      、鄧鄉堡及陳弘毅等3人，並衡酌證人甲○○、鄧鄉堡及
      陳弘毅等人原即有施用第三級毒品，並非因被告之誘引導
      致其施用上開毒品，並其雖共販賣4次毒品，惟各次所販
      賣之金額分別為5百元、5百元、1千5百元及1千元，販賣
      數量及金額均不多，獲利非高，其犯罪情節即顯與大中盤
      毒梟者有別，且其犯後坦承犯行，顯知所悔悟，並念其確
      係受毒品之害，於當時所處情境，確有難以自拔之人性弱
      點，惟嗣後能供出事實，顯有改過之決心等一切情狀，為
      鼓勵其脫離毒品控制之決心及給予自新機會，分別從輕量
      處如附表二編號1-4所示之刑。又被告丁○○各次販賣愷
      他命所得共3,500元，均係因犯罪所得之財物，均應依毒
      品危害防制條例第19條第1項之規定沒收之，其中1,500元
      與戊○○連帶沒收，另其中1,500元與乙○○連帶沒收，
      如全部或一部不能沒收時，其中1,500元與戊○○連帶抵
      償，另其中1,500元與乙○○連帶抵償。扣案插有0000000
      000號SIM卡之行動電話1支，業據被告丁○○坦承其所有
      ，並以該門號及行動電話供其對外聯絡（本院卷第226頁
      ），而據監聽譯文可知該門號係被告丁○○供附表二編號
      1、2販賣愷他命所用，爰依毒品危害防制條例第19條第1
      項規定宣告沒收之。
    (5)至被告丁○○上開居所內查獲之扣案愷他命1包、刮分毒
      品用之卡片1張、施用愷他命之吸管1支、塑膠盤1只，係
      於98年4月15日所查獲，而卷內並無證據證明該物與本案
      被告丁○○上開販賣或轉讓愷他命之犯行有何關連，爰不
      宣告沒收，併此敘明。
三、上訴駁回部分
（一）被告丁○○對附表二編號5（原判決附表編號4）之犯行，
      ，業於本院坦承在卷，核與證人陽孟珊於偵查中之證述相
      符，被告丁○○自白核與事實相符，其犯罪事證明確，犯
      行洵堪認定，應依法論罪科刑。
（二）核被告丁○○就附表二編號5所為係犯毒品危害防制條例
      第8條第3項之轉讓第三級毒品罪。被告丁○○2次轉讓愷
      他命之犯行，犯意各別、行為互殊、時間亦不同，係基於
      個別犯意為之，應予分論併罰。
（三）原審依被告坦承犯行之態度及犯罪手段、目的等各量處被
      告丁○○轉讓第三級毒品有期徒刑6月，本院審酌被告犯
      罪所生之危害性，認原審量刑尚稱妥適。被告上訴請求從
      輕量刑，惟原審既已就被告坦承犯行之事實予以審酌，且
      無情輕法重，縱量處最低刑度仍嫌過重之情形，故認原審
      量刑並無不當，被告上訴並無理由，應予駁回。
四、被告丁○○上訴駁回部分與上開撤銷另經量刑之如主文第三
    項部分所處之刑，依法定應執行刑為有期徒刑3年6月。又被
    告丁○○各次販賣愷他命所得共3,500元，均係因犯罪所得
    之財物，均應依毒品危害防制條例第19條第1項之規定沒收
    之，其中1,500元與戊○○連帶沒收，另其中1,500元與乙○○連帶沒收，如全部或一部不能沒收時，其中1,500元與戊○○連帶抵償，另其中1,500元與乙○○連帶抵償。扣案插
    有0000000000號SIM卡之行動電話1支，業據被告丁○○坦承
    其所有，並以該門號及行動電話供其對外聯絡（本院卷第
    226頁），而據監聽譯文可知該門號係被告丁○○供附表二
    編號1、2販賣愷他命所用，爰依毒品危害防制條例第19條第
    1項規定宣告沒收之。
據上論斷，應依刑事訴訟法第368條、第369條第1項前段、第364
條、第299條第1項前段，修正前毒品危害防制條例第4條第3項、
第19條第1項，刑法第2條第1項前段、第11條、第28條、第51條
第5款、第59條，判決如主文。
本案經檢察官丙○○到庭執行職務。
中    華    民    國    99    年    2     月    4     日
                         審判長法  官  何方興
                               法  官  林碧玲
                               法  官  王紋瑩
以上正本證明與原本無異。
本判決除附表二編號5部分不得上訴外，其餘均得上訴。
如不服本判決，應於收受送達後10日內向本院提出上訴書狀，其
未敘述理由者，並得於提起上訴狀後10日內向本院補提理由書（
均須按他造當事人之人數附繕本）「切勿逕送上級法院」。
告訴人或被害人如對於本判決不服者，應具備理由請求檢察官上
訴，其上訴期間之計算係以檢察官收受判決正本之日期為準。
中    華    民    國    99    年    2     月    4     日
                               書記官  李芸宜
附錄    本判決論罪科刑主要法條：
修正前毒品危害防制條例第4條第3項：
製造、運輸、販賣第三級毒品者，處5年以上有期徒刑，得併科
新臺幣5百萬元以下罰金。
毒品危害防制條例第8條第3項：
轉讓第三級毒品者，處3 年以下有期徒刑，得併科新臺幣30萬元
以下罰金。
毒品危害防制條例第19條第1項：
犯第4條至第9條、第12條、第13條或第14條第1項、第2項之罪者
，其供犯罪所用或因犯罪所得之財物，均沒收之，如全部或一部
不能沒收時，追徵其價額或以其財產抵償之。為保全前項價額之
追徵或以財產抵償，得於必要範圍內扣押其財產。
附表一（被告戊○○部分）
 ┌──┬───┬──────┬──────┬─────┬───────┬──────┬─────────────┐
 │編號│證  人│購買毒品時間│購買毒品地點│毒品種類及│與何被告聯絡及│證人使用電話│宣告刑                    │
 │    │      │            │            │價格（新台│交付          │            │                          │
 │    │      │            │            │幣）      │              │            │                          │
 ├──┼───┼──────┼──────┼─────┼───────┼──────┼─────────────┤
 │  1 │甲○○│97年12月28日│花蓮市○○路│第三級毒品│與戊○○聯絡，│0000000000  │戊○○販賣第三級毒品，處有│
 │    │      │凌晨零時31分│9號甲○○租 │愷他命2小 │由戊○○交付毒│            │期徒刑貳年柒月。未扣案販賣│
 │    │      │許。        │屋處。      │包，價值  │品。          │            │第三級毒品所得新臺幣壹仟元│
 │    │      │            │            │1000元。  │              │            │沒收，如全部或一部不能沒收│
 │    │      │            │            │          │              │            │時，以其財產抵償之。      │
 ├──┼───┼──────┼──────┼─────┼───────┼──────┼─────────────┤
 │  2 │同上  │98年1月1日凌│同上        │第三級毒品│同上          │0000000000（│戊○○販賣第三級毒品，處有│
 │    │      │晨2時52分許 │            │愷他命2小 │              │經公訴人補充│期徒刑貳年柒月。未扣案販賣│
 │    │      │。          │            │包，價值  │              │）          │第三級毒品所得新臺幣壹仟元│
 │    │      │            │            │1000元。  │              │            │沒收，如全部或一部不能沒收│
 │    │      │            │            │          │              │            │時，以其財產抵償之。      │
 ├──┼───┼──────┼──────┼─────┼───────┼──────┼─────────────┤
 │  3 │同上  │98年1月7日21│同上        │第三級毒品│同上          │0000000000（│戊○○販賣第三級毒品，處有│
 │    │      │時許。      │            │愷他命4小 │              │經公訴人補充│期徒刑貳年玖月。未扣案販賣│
 │    │      │            │            │包，價值  │              │）          │第三級毒品所得新臺幣貳仟元│
 │    │      │            │            │2000元。  │              │            │沒收，如全部或一部不能沒收│
 │    │      │            │            │          │              │            │時，以其財產抵償之。      │
 ├──┼───┼──────┼──────┼─────┼───────┼──────┼─────────────┤
 │  4 │同上  │98年1月9日凌│同上        │第三級毒品│同上          │0000000000（│戊○○販賣第三級毒品，處有│
 │    │      │晨某時許。  │            │愷他命3小 │              │經公訴人補充│期徒刑貳年捌月。未扣案販賣│
 │    │      │            │            │包，價值  │              │）          │第三級毒品所得新臺幣壹仟伍│
 │    │      │            │            │1500元。  │              │            │佰元沒收，如全部或一部不能│
 │    │      │            │            │          │              │            │沒收時，以其財產抵償之。  │
 ├──┼───┼──────┼──────┼─────┼───────┼──────┼─────────────┤
 │  5 │同上  │98年1月11日 │同上        │第三級毒品│與戊○○聯絡，│0000000000（│戊○○共同販賣第三級毒品，│
 │    │      │晚間20時58分│            │愷他命3小 │由丁○○交付毒│經公訴人補充│處有期徒刑貳年捌月。未扣案│
 │    │      │後某時。    │            │包，價值  │品。          │）          │販賣第三級毒品所得新臺幣壹│
 │    │      │            │            │1500元。  │              │            │仟伍佰元沒收，如全部或一部│
 │    │      │            │            │          │              │            │不能沒收時，以戊○○與劉康│
 │    │      │            │            │          │              │            │偉之財產連帶抵償之。      │
 ├──┼───┼──────┼──────┼─────┼───────┼──────┼─────────────┤
 │  6 │同上  │98年1月17日 │同上        │第三級毒品│與戊○○聯絡，│0000000000（│戊○○販賣第三級毒品，處有│
 │    │      │凌晨1時許。 │            │愷他命4小 │由戊○○交付毒│經公訴人補充│期徒刑貳年玖月。未扣案販賣│
 │    │      │            │            │包，價值  │品。          │）          │第三級毒品所得新臺幣貳仟元│
 │    │      │            │            │2000元。  │              │            │與丁○○連帶沒收，如全部或│
 │    │      │            │            │          │              │            │一部不能沒收時，以其財產抵│
 │    │      │            │            │          │              │            │償之。                    │
 └──┴───┴──────┴──────┴─────┴───────┴──────┴─────────────┘
附表二（被告丁○○部分）
 ┌──┬───┬──────┬──────┬─────┬───────┬──────┬─────────────┐
 │編號│證  人│購買毒品時間│購買毒品地點│毒品種類及│與何被告聯絡及│證人使用電話│宣告刑                    │
 │    │      │            │            │價格（新台│交付          │            │                          │
 │    │      │            │            │幣）      │              │            │                          │
 ├──┼───┼──────┼──────┼─────┼───────┼──────┼─────────────┤
 │1   │陳弘毅│98年3月27日 │花蓮市○○路│第三級毒品│與持用00000000│0000000000  │丁○○共同販賣第三級毒品，│
 │    │      │23時44分許。│339號「魔境 │愷他命1包 │95門號之丁○○│            │處有期徒刑貳年陸月。未扣案│
 │    │      │            │網咖」。    │，價值500 │聯絡，並由楊復│            │販賣第三級毒品所得新臺幣伍│
 │    │      │            │            │元。      │霖持用丁○○上│            │佰元與乙○○連帶沒收，如全│
 │    │      │            │            │          │開門號行動電話│            │部或一部不能沒收時，以劉康│
 │    │      │            │            │          │前往完成毒品交│            │偉與乙○○之財產連帶抵償之│
 │    │      │            │            │          │易。（經公訴人│            │。扣案之000000000│
 │    │      │            │            │          │更正）        │            │五號行動電話壹支（含SIM卡 │
 │    │      │            │            │          │              │            │壹張）沒收。              │
 ├──┼───┼──────┼──────┼─────┼───────┼──────┼─────────────┤
 │2   │鄧堡鄉│98年3月24日 │花蓮市國聯五│第三級毒品│與丁○○所持用│0000000000  │丁○○販賣第三級毒品，處有│
 │    │      │20時許。    │路與國聯一路│愷他命1包 │之0000000000門│            │期徒刑貳年陸月。未扣案販賣│
 │    │      │            │交岔路口之便│，價值500 │號行動電話聯絡│            │第三級毒品所得新臺幣伍佰元│
 │    │      │            │利商店門口。│元。      │後，由丁○○交│            │沒收，如全部或一部不能沒收│
 │    │      │            │            │          │付毒品。      │            │時，以其財產抵償之。扣案之│
 │    │      │            │            │          │              │            │0000000000號行動│
 │    │      │            │            │          │              │            │電話壹支（含SIM卡壹張）沒 │
 │    │      │            │            │          │              │            │收。                      │
 ├──┼───┼──────┼──────┼─────┼───────┼──────┼─────────────┤
 │3   │甲○○│98年1月11日 │同上        │第三級毒品│與戊○○聯絡，│0000000000（│丁○○共同販賣第三級毒品，│
 │    │      │晚間20時58分│            │愷他命3小 │由丁○○交付毒│經公訴人補充│處有期徒刑貳年捌月。未扣案│
 │    │      │後某時。    │            │包，價值  │品。          │）          │販賣第三級毒品所得新臺幣壹│
 │    │      │            │            │1500元。  │              │            │仟伍佰元與戊○○連帶沒收，│
 │    │      │            │            │          │              │            │如全部或一部不能沒收時，以│
 │    │      │            │            │          │              │            │丁○○與戊○○之財產連帶抵│
 │    │      │            │            │          │              │            │償之。                    │
 ├──┼───┼──────┼──────┼─────┼───────┼──────┼─────────────┤
 │4   │鄧堡鄉│98年2月間某 │同上        │第三級毒品│與丁○○聯絡後│無譯文      │丁○○共同販賣第三級毒品，│
 │    │      │日。        │            │愷他命2小 │，由乙○○交付│            │處有期徒刑貳年柒月。未扣案│
 │    │      │            │            │包，價值  │毒品。        │            │販賣第三級毒品所得新臺幣壹│
 │    │      │            │            │1000 元。 │              │            │仟元與乙○○連帶沒收，如全│
 │    │      │            │            │          │              │            │部或一部不能沒收時，以劉康│
 │    │      │            │            │          │              │            │偉與乙○○之財產連帶抵償之│
 │    │      │            │            │          │              │            │。                        │
 ├──┼───┼──────┼──────┼─────┼───────┼──────┼─────────────┤
 │5   │陽孟珊│98年3月間某2│花蓮縣花蓮市│丁○○無償│由丁○○交付。│0000000000  │丁○○轉讓第三級毒品，二罪│
 │    │      │日。        │國民九街7號2│轉讓第三級│              │            │，各處有期徒刑陸月。      │
 │    │      │            │樓丁○○住處│毒品愷他命│              │            │                          │
 │    │      │            │。          │2次，每次1│              │            │                          │
 │    │      │            │            │包。      │              │            │                          │
 └──┴───┴──────┴──────┴─────┴───────┴──────┴─────────────┘

司法院資訊處製作；財團法人民間司法改革基金會備份。
